臺灣高等法院臺南分院刑事判決　　　　　　九十一年度上易字第九號　Ａ
　　　上　訴　人
　　　即　被　告　甲　○　○
右上訴人因竊盜案件，不服臺灣臺南地方法院九十年度易字第九六七號中華民國九十
年十月三十日第一審判決（起訴案號：臺灣臺南地方法院檢察署八十九年度偵字第一
一四七四號），提起上訴，本院判決如左：
      主      文
原判決撤銷。
甲○○竊盜，累犯，處有期徒刑肆月，如易科罰金，以佰元折算壹日。
      事      實
一、甲○○曾於民國（下同）八十五年間因違反麻醉藥品管理條例、藥事法案件，分
    別經法院判處有期徒刑四月、八月確定，嗣經定執行刑為有期徒刑十月，發監執
    行後於八十七年十月一日執行完畢。竟仍不知悔改，復意圖為自己不法之所有，
    於八十九年七月上旬某日某時，在台南市○○○路○段四九巷三三弄十二號旁，
    竊取乙○○所有，引擎號碼為ＮＣ２３Ｅ─0000000號重型機車一部，得
    手後留供己用。嗣於同年七月九日上午五時四十分許，甲○○騎乘上開機車行經
    台南市開元陸橋上時，因發生車禍而將上開機車留於該陸橋上，為警循線查獲。
二、案經臺南市警察局第六分局報請臺灣臺南地方法院檢察署檢察官偵查起訴。
      理      由
一、訊據上訴人即被告甲○○於本院調查中否認有上開竊盜之犯行，辯稱：「當天係
    搭乘女友之自小客車與朋友一起喝酒，不知為何會發生車禍，亦不知發生車禍時
    ，該機車為何會在陸橋上，我也不會騎那種機車」云云。惟查，被告騎乘乙○○
    所有之右開重機車於右開時地發生車禍受傷等情，有舉發違反道路交通管理事件
    通知單、現場照片、道路交通事故調查報告表影本一份、成大醫院病患診資料摘
    錄表在卷可憑，並據被害人乙○○陳述在卷可按。證人即現場處理之員警林永福
    於偵查中證稱：「我們到醫院時，甲○○的朋友說重機車是甲○○騎的，是個女
    的說的」等語。綜上證據，足認甲○○確騎乘右開機車發生事故受傷無疑。被告
    甲○○辯稱伊不記得為何發生車禍或不會騎右開騎車云云，均非可採信。此外，
    被告迄無法提供當天與其喝酒之友人及其女友之姓名、年籍等以供調查，其上開
    辯稱為無足採。事證明確，被告犯行堪以認定。
二、核被告意圖為自己不法之所有，而竊取他人之財物，所為係犯刑法第三百二十條
    第一項之竊盜罪。被告有如事實欄所示之前科，有臺灣高等法院被告全國前案紀
    錄表附卷足稽，其於有期徒刑執行完畢後，五年以內再犯本件有期徒刑以上之罪
    ，為累犯，應加重其刑。
三、原審予以論罪科刑，並量處有期徒刑肆月，如易科罰金，以佰元折算壹日，固
    非無見。惟查：刑法第四十一條業經立法院於九十年一月四日修正，將得易科罰
    金之適用範圍擴大為最重本刑五年以下有期徒刑之罪，並經總統於九十年一月十
    日公布，而於九十年一月十二日起生效，修正後之刑法第四十一條並規定「犯最
    重本刑為五年以下有期徒刑以下之刑之罪，而受六個月以下有期徒刑或拘役之宣
    告，因身體、教育、職業、家庭之關係或其他正當事由，執行顯有困難者，得以
    一元以上三元以下折算一日，易科罰金」，比較刑法第四十一條新舊法結果，以
    新法最有利於行為人，自應適用新法，而本件被告所犯上開罪係最重本刑五年以
    下有期徒刑之罪，原審判處有期徒刑四月，未及比較新舊法而諭知如易科罰金之
    折算標準，即有未洽。爰審酌被告犯罪之動機、目的、手段、所生危害、犯罪後
    態度等一切情狀，量處如主文第二項所示之刑，並諭知如易科罰金以參佰元折算
    壹日之標準。
四、被告經合法傳喚，無正當理由不到庭，爰不待其陳述逕行判決。
據上論斷，應依刑事訴訟法第三百六十九條第一項前段、第三百六十四條、第三百七
十一條、第二百九十九條第一項前段，刑法第三百二十條第一項、第二條第一項前段
、第四十一條第一項前段、第四十七條，罰金罰鍰提高標準條例第一條前段、第二條
，判決如主文。
本案經檢察官楊治宇到庭執行職務。
中    華    民    國      九十一      年      二      月        六      日
                                  臺灣高等法院臺南分院刑事第六庭
                                      審判長法官  楊    明    章
                                            法官  戴    勝    利
                                            法官  顏    基    典
右正本證明與原本無異。
不得上訴。
                                      法院書記官  呂    嘉    文
中    華    民    國      九十一      年      二      月       七       日
附錄本判決論罪科刑法條：
刑法第三百二十條第一項：
意圖為自己或第三人不法之所有，而竊取他人之動產者，為竊盜罪，處五年以下有期
徒刑、拘役或五百元以下罰金。
